臺灣基隆地方法院民事判決
111年度訴字第53號
原      告  臺灣中小企業銀行股份有限公司

法定代理人  林謙浩  
訴訟代理人  朱品蓁  
被      告  炳喨工程股份有限公司

兼
法定代理人  宋佳錞  

被      告  陳秀慧  


            呂若琦  

上列當事人間請求清償債務事件，本院於民國111年4月21日言詞
辯論終結，判決如下：
    主  文
被告應連帶給付原告新臺幣肆佰柒拾陸萬陸仟柒佰零肆元，及自
民國一百一十年十月一日起至清償日止，按年息百分之四點二二
計算之利息，暨自民國一百一十年十一月二日起至清償日止，逾
期在六個月以內者，按上開利率百分之十，逾期超過六個月至九
個月以內者，按上開利率百分之二十計算之違約金。
訴訟費用新臺幣肆萬捌仟貳佰貳拾參元由被告連帶負擔。
    事實及理由
一、原告起訴主張：被告炳喨工程股份有限公司(下稱炳喨公司)
    前邀同被告宋佳錞、陳秀慧、呂若琦為其連帶保證人，於民
    國108年11月26日與原告簽訂週轉金貸款契約，並於109年9
    月14日依前開貸款契約向原告借款新臺幣(下同)800萬元，
    約定借款期間自109年8月14日起至110年2月14日止，利息按
    原告一年定期儲蓄存款機動利率加計年息3.38%機動計算(現
    為年息4.22%)，隨原告一年定期儲蓄存款機動利率變動而調
    整，倘有遲延還本、付息之情形，除喪失期限利益，債務即
    視為全部到期，且逾期在6個月以內者，另應按上開借款利
    率10%，逾期超過6個月者，則應按上開借款利率20%計付違
    約金；嗣兩造另於109年11月24日簽訂契據條款變更契約，
    將借款本金清償日期展延至110年11月14日。詎被告炳喨公
    司其後僅清償至110年10月1日前之借款本息，未於110年10
    月14日前清償當月份應繳付之借款本息，依約上開借款債務
    視為全部到期，而被告炳喨公司尚欠如主文第一項所示本金
    、利息、違約金(下稱系爭債務)迄未清償，又被告宋佳錞、
    陳秀慧、呂若琦既為被告炳喨公司之連帶保證人，自應就系
    爭債務負連帶清償責任，爰依消費借貸及連帶保證之法律關
    係提起本件訴訟，並聲明如主文第1項所示。
二、被告等則均聲明請求駁回原告之訴，並陳明如受不利判決，
    願供擔保免為假執行，其等答辯略以：被告炳喨公司固有積
    欠本件原告主張之系爭債務迄未清償，被告炳喨公司之連帶
    保證人即被告宋佳錞、陳秀慧、呂若琦並應就系爭債務負連
    帶清償責任，惟被告等現均無資力償還前開債務等語。
三、經查，原告主張之上開事實，業據提出與其所述相符之授信
    約定書、週轉金貸款契約、借據、契據條款變更契約、利率
    查詢表、撥還款明細查詢單等件影本為證，且為被告等所不
    爭執，應堪信為真實。
四、按消費借貸之借用人應於約定期限內，返還與借用物種類、
    品質、數量相同之物；遲延之債務，以支付金錢為標的者，
    債權人得請求依法定利率計算之遲延利息。但約定利率較高
    者，仍從其約定利率；當事人得約定債務人於債務不履行時
    ，應支付違約金，民法第478條前段、第233條第1項、第250
    條第1項分別定有明文。又按稱保證者，謂當事人約定，一
    方於他方之債務人不履行債務時，由其代負履行責任之契約
    ；保證債務，除契約另有訂定外，包含主債務之利息、違約
    金、損害賠償及其他從屬於主債務之負擔，同法第739條、
    第740條亦分別有所明定。且連帶債務之債權人，依同法第2
    73條第1項規定，得對於債務人中之一人或數人或其全體，
    同時或先後請求全部或一部之給付。本件被告炳喨公司向原
    告借款後，既未依約清償，則原告本於消費借貸之法律關係
    ，請求被告炳喨公司給付如主文第一項所示之本金、利息及
    違約金，自屬有據。又被告宋佳錞、陳秀慧、呂若琦既均為
    被告炳喨公司之連帶保證人，即應與被告炳喨公司就上開借
    款債務負連帶清償責任。至被告等雖辯稱其等目前無力清償
    云云，惟按有無資力償還，乃執行問題，不能據為不履行義
    務之抗辯，故被告等前開所辯，並非得拒絕給付之法律上理
    由，自難憑採。從而，原告依消費借貸及連帶保證之法律關
    係，請求被告等連帶給付如主文第一項所示之本金、利息及
    違約金，為有理由，應予准許。
六、本件訴訟費用48,223元(即第一審裁判費)，應由敗訴之被告
    等連帶負擔。
七、至被告雖聲明如受不利之判決，願供擔保，請准免為假執行
    ，惟原告未聲明願供擔保，請准宣告假執行，是被告並無聲
    請免為假執行之必要，其所為免為假執行之聲請，容有誤會
    ，併此敘明。
八、據上論結，本件原告之訴有理由，依民事訴訟法第78條、第
    85條第2項、第87條第1項，判決如主文。
中　　華　　民　　國　　111 　年　　4 　　月　　29　　日
                  民事庭法　官　姚貴美　　　　　
以上正本係照原本作成。
對於本件判決如有不服，應於收受送達後20日內向本院提出上訴
書狀，敘述上訴之理由，上訴於臺灣高等法院，並按他造當事人
之人數附具繕本。如委任律師提起上訴者，應一併繳納上訴審裁
判費。 
中　　華　　民　　國　　111 　年　　4 　　月　　29　　日
                        書記官　陳彥端